臺灣臺中地方法院刑事判決　　　　　　　96年度易字第1824號
公　訴　人　臺灣臺中地方法院檢察署
被　　　告　乙○○
上列被告因毀棄損壞案件，經檢察官提起公訴（九十六年度偵字
第三七五五號），本院判決如下：
    主    文
乙○○損壞他人塑膠釘所附之塑膠環，足以生損害於他人，處拘
役貳拾日，如易科罰金，以新臺幣壹仟元折算壹日，減為拘役拾
日，如科罰金，以新臺幣壹仟元折算壹日。
    犯罪事實
一、乙○○原為位於臺中市○區○○○街之「大時代社區大廈」
    （下稱大時代社區）住戶，因其位於大時代社區之臺中市○
    區○○○街一二九號一樓住處後方，屬於區分所有權人共用
    之牆面，設有鋁門一扇（此部分涉嫌毀棄損壞之行為，因已
    逾告訴期間，業經檢察官為不起訴處分確定）。大時代社區
    管理委員會為免上開門扇影響社區公共安全，遂於民國九十
    四年七月七日（起訴書誤載為七月十四日）僱工以不銹鋼條
    二支將該鋁門自外封住，詎乙○○竟基於毀損之犯意，於九
    十五年八月二十四日下午某時，持不詳工具將固定該不銹鋼
    條之金屬釘及包覆金屬釘使其密合之塑膠環（兩者俗稱「塑
    膠釘」）拆除，而卸下該不銹鋼條，致該塑膠釘所附之塑膠
    環結構損壞，而無法使用，足以生損害於大時代社區住戶。
二、案經大時代社區管理委員會訴由臺灣臺中地方法院檢察署檢
    察官偵查起訴。
    理    由
一、訊據被告乙○○固坦承前開住處後方，確設有門扇，嗣遭大
    時代社區管理委員會僱工以二支不銹鋼製鐵條條封住之事實
    ，惟矢口否認有何毀損犯行，辯稱：該二支鐵條並非伊所拆
    除，伊係從事廣告業，故經常至該處處理資源回收，證人甲○○可能誤認係伊所拆除云云。惟查：
(一)、被告前開原住處後方，確設有門一扇，復於九十四年七月七
    日為社區管理委員會僱工，以不銹鋼條二支將該鋁門自外封
    住等情，業據證人即當時施作之人員戊○○證述明確，復有
    前開門扇照片二十一張、社區現金支出傳票及收據一紙附卷
    為憑（見九十六年度偵字第三七五五號偵查卷第八至九頁、
    第二十二至二十五頁，本院卷第七一頁），堪可認定，合先
    敘明。又前開用以封閉該門扇之不銹鋼條二支，係被告以不
    詳工具拆除等情，亦據證人即大時代社區之管理員甲○○於
    本院審理時具結證稱：被告之店面位於大時代社區管理室隔
    壁第二間，故伊於案發前即認識被告，且從管理室即可直接
    看到被告私自裝設鋁門處，九十五年八月二十四日下午，伊
    正在大時代社區管理室值班時，看見被告持工具將固定於該
    鋁門上之二條鐵條兩端之螺絲轉下，並將該不銹鋼條拆下後
    放置於門後之資源回收處，伊立即通報管理中心等語（本院
    卷第二十二頁至二十四頁），與其偵查中證述情節互核一致
    （九十六年度偵字第三七五五號偵查卷第十九頁），亦與證
    人即本案案發時大時代社區管理委員會總幹事丙○○於本院
    審理時結證稱：伊於九十五年八月二十四日在大時代社區之
    管理中心接到甲○○來電告知被告自行拆下鐵條之事，伊約
    一小時後前往該處查看，發現原封住被告私自裝設鋁門上之
    鐵條二支已被拆下並置放於門後之資源回收處等語相符（本
    院卷第二十六頁至二十七頁）。又證人甲○○及丙○○各自
    擔任大時代社區之管理員及管理委員會總幹事，均係基於職
    務關係服務於大時代社區，與被告均無怨隙，衡情當無捏造
    不實之事構陷被告之理，是證人甲○○及丙○○前開證言互
    核相符，且證人甲○○既認識被告亦無誤認之可能，故證人
    二人前開所述情節應可採信。再參酌，該不銹鋼條係封住被
    告住處之門扇，使該門扇無法開啟，影響所及僅係被告，故
    拆下不銹鋼條之結果，亦僅被告受益，衡情當無其他住戶或
    他人甘冒罹刑章之虞而為前開犯行。是以，前開用以封閉該
    門扇之不銹鋼條二支，應係被告以不詳工具拆除之事實，足
    堪認定。故被告辯稱前開不銹鋼條非伊拆除云云，即無足採
    。另證人即參與施作前開不銹鋼條封閉前開門扇之工匠戊○○於本院審理時結證稱：九十四年七月七日，伊受雇前往大
    時代社區將不銹鋼製之鐵條二支固著於被告鋁門兩邊牆壁上
    ，用以封住該鋁門，施作方式係先在牆壁上鑽孔後，將鐵條
    上之固定孔對齊，再將塑膠釘所附之塑膠環敲入壁孔，復將
    塑膠釘所附之金屬釘子敲入以固定鐵條，若嗣後將該已敲入
    牆壁之塑膠釘拆下，金屬釘及不銹鋼條仍可使用使用，但塑
    膠環因鬆脫無法密合，而無法再使用等語（見本院卷第一○
    八頁至一○九頁）。故依證人戊○○之證詞，可知被告將塑
    膠釘拆除用以卸下不銹鋼條之行為，僅附於金屬釘外之塑膠
    環因結構鬆脫損壞無法密合而不堪用外，其餘固定該不銹鋼
    條之金屬釘及鋼條本身，仍可使用，而無損壞，故被告上開
    行為拆除行為，僅損壞大時代社區管理委員會所有之前開塑
    膠環併此敘明。
(二)、綜上所述，本件事證明確，被告前開所辯無足採信，其前揭
    犯行，堪以認定。
二、被告損壞大時代社區管理委員會所有之塑膠環數個，核其所
    為係犯刑法第三百五十四條之毀損器物罪。被告毀損之塑膠
    環雖有數個，惟其係基於同一目的，且時間緊密，侵害同一
    法益，依一般社會觀念，在刑法評價上，應視為數次之接續
    實施，為包括一罪之接續犯。爰審酌被告犯罪之動機、目的
    ，及其毀損物品之價值，與造成大時代社區管理委員會之經
    濟上損害輕微，暨被告犯罪後，猶否認犯行等一切情狀，量
    處如主文所示之刑，並諭知易科罰金之折算標準。又本案被
    告犯罪時間，係在九十六年四月二十四日以前，且其所犯之
    罪，合於減刑條件，爰依中華民國九十六年罪犯減刑條例第
    二條第一項第三款之規定，將本案所宣告之刑減其二分之一
    ，並諭知易科罰金之折算標準。
據上論斷，應依刑事訴訟法第二百九十九條第一項前段，刑法第
三百五十四條、第四十一條第一項前段，刑法施行法第一條之一
第一項、第二項前段，中華民國九十六年罪犯減刑條例第二條第
一項第三款、第七條，判決如主文。
本案經檢察官丁○○到庭執行職務。
中　　華　　民　　國　　96　　年　　10　　月　　5 　　日
                  刑事第十四庭  法  官  劉逸成
上正本證明與原本無異。
如不服本判決，應於送達後十日內向本院提出上訴狀（須附繕
本），上訴於臺灣高等法院臺中分院。
上訴書狀如未敘述理由，應於上訴期間屆滿後20日內補提理由書
於本院。
                                書記官  高勳楠
中　　華　　民　　國　　96　　年　　10　　月　　5 　　日
附錄論罪科刑法條：
刑法第三百五十四條
毀棄、損壞前二條以外之他人之物或致令不堪用，足以生損害於
公眾或他人者，處二年以下有期徒刑、拘役或五百元以下罰金。
